th: รูปแบบน๊อต: ลูกโอ๊ก; ทรงบาร์เรล; บังตา; กรง; ปราสาท; ชุดต่อประกบ; เดอร์ล็อก; หน้าแปลน; ราบ; ทั้งหมด; รูปพระจันทร์เสี้ยว; หกเหลี่ยม; น็อตตัว K; หางปลา; ไนล็อค; หมุดย้ำ; ล็อกด้วยตัวเอง; เครื่องตัด; เจาะรู; ฤดูใบไม้ผลิ; ทรงเหลี่ยม; น็อตตัว T; เกลียว; น็อตตัว U; เชื่อม; ปีก; อื่นๆ
ko: 너트 형태: 도토리; 배럴; 블라인드; 케이지; 캐슬; 커플링; Durlok; 플랜지; 플랫; 전체; 하프문; 육각형; K 너트; 러그; 나일록; 리벳; 셀프 로킹; 쉐어; 슬롯형; 봄; 스퀘어; T 너트; 스레디드; U 너트; 용접; 윙; 기타
pt-PT: Forma de porca: Bolota; Barril; Cego; Gaiola; Castelo; Acoplamento; Durlok; Flange; Plano; Completo; Meia-lua; Hexágono; Porca em K; Argola; Nyloc; Rebite; Autobloqueio; Cisalhamento; Com ranhura; Primavera; Quadrado; Porca em T; Rosqueado; Porca em U; Solda; Asa; Outro
pt-BR: Formato da porca: Bolota; Barril; Cego; Jaula; Castelo; Acoplamento; Durlok; Reverberação; Plana; Completa; Meia-lua; Hexágono; Porca em K; Lingueta; Contraporca; Rebite; Autotravamento; Cisalhamento; Perfurado; Primavera; Quadrado; Porcas em T; Rosqueado; Porca em U; Soldar; Asa; Outro
es: Forma de la tuerca: Bellota; Barril; Ciego; Jaula; Castillo; Cople; Durlok; Brida; Puro; Total; Media luna; Hexágono; Tuerca K; Rueda; Nyloc; Remache; Autobloqueo; Esfuerzo constante; Ranurado; Primavera; Cuadrado; Tuerca en T; Roscada; Tuerca en U; Soldadura; Mariposa; Otros
hr-HR: Oblik matice: Žirova; Bačvasta; Slijepa; Kavezna; Zupčasta; Spojna; Durlok; S prirubnicom; Ravna; Puna; Polumjesec; Šesterokutna; K-matica; Rubna; Najlonska; Zakovica; Samozaključavajuća; Shear; S utorima; S oprugom; Kvadratna; T-matica; Navojna; U-matica; Za zavarivanje; Krilata; Ostalo
fi: Mutterin ulkomuoto: Tammenterho; Tynnyri; Aukoton; Häkki; Linna; Kytkentä; Durlok; Laippa; Tasainen; Täysi; Puolikuu; Kuusikulmio; K-mutteri; Olake; Nyloc; Niitti; Itselukittuva; Leikkaus; Uritettu; kevät; Neliömäinen; T-mutteri; Kierretty; U-mutteri; Hitsauskohta; Siipi; Muu
bg-BG: Форма на гайки: Жълъд; Цев; Сляпа; Клетка; Замък; Съединител; Durlok; Фланец; Плоскa; Пълнa; Половин луна; Шестоъгълник; К-гайка; Скоба; Nyloc; Нит; Самозаключваща се; Срязваща; С нарези; Пружина; Квадратна; T-гайка; С резба; U-гайка; Заваряване; Крилчата; Други
vi: Dạng đai ốc: Hạt sồi; Thùng; Màn che; Lồng sấy; Lâu đài; Khớp nối; Bu lông Durlok; Mặt bích; Phẳng; Toàn bộ; Đai ốc bán nguyệt; Hình lục giác; Đai ốc K; Vấu; Đai ốc Nylock; Đinh tán; Tự khóa; Cắt đứt; Có lỗ; Mùa xuân; Mũi giày vuông; Đai ốc chữ T; Nối bằng ren; Đai ốc chữ U; Hàn; Cánh; Khác
ru: Форма гайки: Желудь; Бочкообразная; Глухая; Закладная; Корончатая; Сцепная; Дурлок; Фланецевая; Плоская; Полноразмерная; Полумесяц; Шестигранная; K-nut; С проушиной; Нейлок; Заклепка; Самоблокирующаяся; Срезная; Шлицевая; Пружинная; Квадратная; Т-образная гайка; Резьбовая; U-образная гайка; Сварная; Барашковая; Другое
it: Forma del dado: Ghianda; Barile; Cieco; In gabbia; A castello; Di giunzione; Durlok; Flangiato; Piatto; Pieno; A mezzaluna; Esagono; Dado a forma di K; Con estremità conica; Con inserto in nylon; Rivetto; Autobloccante; Di sicurezza; A fessura; Primavera; Quadrato; Dado a forma di T; Filettato; Dado a forma di U; Saldato; Ad alette; Altro
nl: Vorm moer: Eikel; Vat; Blind; Kooi; Kroon; Koppeling; Durlok; Flens; Vlak; Volledig; Halvemaan; Hexagon; K-moer; Antidiefstal; Nyloc; Blindklink; Zelfborgend; Schuif; Sleuven; Lente; Vierkant; Inslagmoer; Schroefdraad; U-moer; Las; Vleugel; Andere
zh-TW: 螺帽形式: 橡子; 桶; 盲孔; 浮動; 堡形; 六角長形; 杜洛克; 法蘭; 平坦; 全面的; 半月形; 六邊形; K 型螺帽; 輪轂; 尼龍鎖; 拉鉚; 自鎖; 抗剪; 開槽式; 春天; 方頭; T 型螺帽; 螺紋式; U 型螺帽; 焊接; 蝶形; 其他
pl: Forma nakrętki: Żołędzie; Beczka; Ślepy; Klatka; Zamek; Sprzęganie; Durlok; Kołnierz; Płaski; Pełna; Półksiężyc; Sześciokąt; Nakrętka K; Lug; Nyloc; Nit; Samoblokujące; Ścinanie; Wpustowy; Sprężyna; Kwadrat; Nakrętka młoteczkowa; Gwintowane; Nakrętka U; Spaw; Skrzydło; Pozostałe
nb: Mutterform: Eikenøtt; Tønne; Blind; Bur; Borg; Kobling; Durlok; Flens; Flat; Full; Halvmåne; Heksagon; K-mutter; Lug; Nyloc; Nagle; Selvlåsende; Skjær; Spaltet; Vår; Firkantet; T-mutter; Gjenget; U-mutter; Sveis; Vinge; Annen
ro-RO: Formă piuliță: Piuliță-capac; Tip butoi; Oarbă; Colivie; Crenelată; De cuplare; Durlok; Flanșă; Plată; Piuliță cu înălțime normală; Semilună; Hexagonală; Pentru industria aeronautică; De roată; Cu inserție de nailon; Nit; Autoblocantă; Forfecare; Canelată; Cu arc; Pătrată; Sub formă de T; Filetată; Sub formă de U; Sudată; Fluture; Altele
hu: Csavaranya formája: Makk; Csőanya; Vakanya; Záróanya; Gyűrűsanya; Csatlakozóanya; Durlok; Peremes; Lapos; Teljes; Félhold; Hatlapú; K-anya; Rögzítőanya; Műanyagbetétes; Szegecs; Önzáró; Nyíróanya; Hornyos; Rugós; Szögletes; T-anya; Menetes; U-anya; Hegesztett; Szárnyas; Egyéb
zh-CN: 螺母形式: 橡子; 桶型; 百叶窗; 笼式; 城堡; 耦合; Durlok; 法兰; 扁平的; 全; 半月形; 六边形; K 型螺母; 耳板; Nyloc; 铆钉; 自锁; 剪切力; 开槽; 春季; 方形; T 型螺母; 螺纹式; U 型螺母; 焊接; 翼片; 其他
ja: ナットの形状: ドングリ; バレル; ブラインド; ケージ; キャッスル; カップリング; Durlok; フランジ; フラット; フル; ハーフムーン; 六角形; Kナット; ラグ; ナイロックナット; リベット; セルフロッキング; せん断; スロット付き; 春; スクエア; Tナット; ねじ込み; Uナット; 溶接; ウイング; その他
sl-SI: Oblika matice: Klobučasta; S prečnim moznikom; Slepa; Kvadratne zaskočne; Kronska; Dolga šestroba spojna; Durlok; S prirobnico; Ploščata; Polna; Polkrožna; Šestkotna; K-matica; Kolesna; Nyloc; Zakovica; Samozaklepna; Strižna; Z režami; Vzmet; Kvadraten; T-utorna; Navojna; U-matica; Varilna; Krilata; Drugo
tr: Somun formu: Meşe palamudu; Varil; Gömme başlı; Kafes; Taçlı; Kavrama somunu; Durlok; Flanş; Düz; Tam; Yarım ay; Altıgen; K somunu; Bijon; Nyloc; Perçin; Kendinden kilitlemeli; Kesme; Oluklu; İlkbahar; Kare; T somun; Cıvata somunu; U somun; Kaynak; Kanatlı; Diğer
de: Form der Mutter: Eichelförmig; Fass; Hut; Käfig; Krone; Kupplung; Durlok; Flansch; Flach; Vollständig; Halbmond; Sechseck; K-Mutter; Radmutter; Nyloc; Niet; Selbstsichernd; Scher; Geschlitzt; Frühling; Quadrat; T-Mutter; Mit Gewinde; U-Mutter; Schweiß; Flügel; Sonstiges
cs: Forma matice: Žalud; Barel; Slepá; Klec; Hradní; Spojovací; Durlok; Příruba; Plochý; Plný; Půlměsícová; Šestihran; Pojistná K matice; Převlečná; Samoutahovací; Nýt; Samojistící; Střižná; Drážkované; Jaro; Čtvercová; Matice do T-drážky; Závitová; Nástrčná matice; Přivařovací; Křídlatá; Jiné
sk-SK: Tvar matíc: Žaluďový; Hlavňový; Slepý; Klietkový; Korunkový; Spojovací; Durlok; Prírubový; Plochý; Plný; Polkruhový; Šesťhranný; K-matica s golierom; Lug matica kolies; Nylokový; Nit; Samosvorný; Strižný; Štrbinový; Pružinový; Hranatý; T-matica; Závitový; U-matica; Zvárací; Krídlový; Iné
lt-LT: Veržlės forma: Gilės; Apvali; Paslėpta; Narvelinė; Karūninė; Movos; Durlock; Tvirtinimo; Plokščia; Stora; Pusmėnulio; Šešiakampė; K veržlė; Antgalio; „Nyloc“; Kniedė; Savaime užsifiksuojanti; Kreipiamoji; Karūnėlės tipo; Spyruoklinė; Kvadratinė; T formos veržlė; Srieginė; U formos veržlė; Suvirinimo; Sparninė; Kita
en: Nut form: Acorn; Barrel; Blind; Cage; Castle; Coupling; Durlok; Flange; Flat; Full; Half moon; Hexagon; K-nut; Lug; Nyloc; Rivet; Self-locking; Shear; Slotted; Spring; Square; T-nut; Threaded; U-nut; Weld; Wing; Other
el: Σχήμα περικοχλίου: Βελανίδι; Βαρέλι; Ρολό; Κλωβός; Κάστρο; Συζευκτήρας; Durlok; Φλάντζα; Επίπεδη; Γεμάτη; Μισοφέγγαρο; Εξάγωνο; Παξιμάδι Κ; Τροχός; Nyloc; Πριτσίνι; Αυτοασφαλιζόμενο; Διάτμησης; Σχισμοειδές; Ελατήριο; Τετράγωνο; Παξιμάδι Τ; Με σπείρωμα; Παξιμάδι U; Συγκόλλησης; Με φτερό; Άλλο
da: Møtrikform: Agern; Tønde; Blind; Bur; Slot; Kobling; Durlok; Flange; Flad; Fuldt; Halvmåne; Hexagon; K-møtrik; Lug; Nyloc; Nitte; Selvlåsende; Klip; Slidset; Forår; Firkant; T-møtrik; Gevind; U-møtrik; Svejs; Vinge; Andet
fr: Forme d’écrou: Gland; Tonneau; Borgne; Cage; Crénelé; Accouplement; Durlock; Bride; Plate; Complet; Demi-lune; Hexagone; K; Roue de véhicule; Nyloc; À sertir; Autobloquant; Cisaillement; Fendu; Printemps; Carré; Écrou en T; Fileté; Écrou en U; À souder; À oreilles; Autre
sv: Mutterform: Ekollon; Tunna; Blind; Bur; Kronmutter; Koppling; Durlok; Fläns; Platt; Full; Halvmåne; Sexhörning; K-mutter; Hjul; Nyloc; Nit; Självlåsande; Skjuv; Slitsad; Vår; Fyrkantig; T-mutter; Gängad; U-mutter; Svetsning; Vinge; Annat